---
title: "Çalışma 1"
---

Bu çalışmada 3 görevimiz var. Bu görevler,

## (a) Sağlanan kaynak videolardan özet sağlamak

- Videonun 30-60. dakikası özeti:

  Geleneksel öğrenme ve derin öğrenme süreçleri karşılaştırıldığında geleneksel öğrenmede öznitelik çıkarımları yapılırken ciddi çalışmalar yapılıp, veriler toplanıp işlenirken, derin öğrenme sürecinde öznitelik çıkarımı ve öğrenme kısmı kendi içinde dahil olduğu için geleneksel öğrenmede bu tarafta daha fazla efor harcanıyor. Kıyaslamaya bakıldığında yapısal olmayan verilerde derin öğrenme daha iyi çalışmakta. Ancak yorumlanabilirliği daha düşük. Aynı zamanda robust açısından değerlendirildiğinde kullanılan tahmin yöntemi sonucunda bir tahminin yanlış olması durumunda sistemin etkilenme oranı derin öğrenmede daha fazla.  
  Tahmin yöntemlerinin kullanılmasının en önemli sebebi karar vermede bu yöntemlerin etkili olması. Tahmin doğruluğunun önemi çeşitli örnekler verilerek anlatılmakta. Elektrik piyasasındaki örnekte olduğu gibi saatlik elektrik üretim ve tüketim miktarlarındaki yanlış tahminler yıllık bakıldığında şirketler için ciddi miktarda maddi kayıplara sebep olmakta. Çeşitli özelleşmiş öznitelik çıkarımları ve makine öğrenimi kullanarak oluşturulan modeller ile bu kayıplar da aynı zamanda ciddi oranda azaltılabilir. Bu modeller oluşturulurken doğru verilen toplanması ve özel durumlarda bu verilerin sürekli olmayabileceğinin de göz önünde bulundurulması gerekiyor. 
  Online satış sitelerinde verilen örnekte ise sıralama önceliklerine ve cironun artırılması için alternatif yaklaşımlara değinilmekte. Satış/Stok dengesi ve popülerlik gibi görece basit yöntemlerle insanların önüne çıkan ürünler şirketlerin kazancını artırabilir. Makine öğrenimi kullanımında ise benzetme, tercih öğrenme ve tahmini satış gibi yaklaşımlar bulunmakta. Bu yaklaşımlar satış oranıyla çift yönlü bir etkileşimde olduğu için taraflı veri (bias) olarak değerlendirilir. Pekiştirmeli öğrenme yönteminde ise akıllı deneme yanılma yaklaşımı kullanılabilir. Bir A algoritmasını denemek isteyelim. Bu algoritmayı 1-2 saatliğine sitede çalıştırırken arka tarafta ise halihazırda güvenilen B algoritması çalıştırılarak A algoritmasının satışa etkisi denenebilir. Burada geçmişte öğrenilen bilgilerle makine öğreniminde kullanılan satranç oynayan makineler örneği de veriliyor. Basit sıralama politikasında da ürünlerin kullanıcı için bir dinamik skoru bulunuyor. Bu yöntemde çok fazla bakılan ürünler taraflılıktan kurtulmak açısından bir katsayıyla cezalandırılıyor. 
  Sonraki örnekte ise tahmin yöntemleri kullanılırken belirli fiziksel yasaların da bu tahmin algoritmalarında etkin şekilde kullanılmasının öneminden bahsediliyor. Örneğin bir hava durumu tahmini yapılacaksa kütlenin korunumu gibi bir fiziksel yasa kullanılmadan tahmin yapılması çok mantıklı olmayacak. Bu şekilde fizik kurallarının da algoritmalara eklenmesiyle beraber tahminlerin doğruluğu artırılabilir. 


## (b) Özel fonksiyonlar ve döngüler ile istatistiksel özetleri keşfetmek

```{r}
custom_summary <- function(vector){
    mean <- mean(vector)
    median <- median(vector)
    min <- min(vector)
    max <- max(vector)
    sd <- sd(vector)
    return(c(mean, median, min, max, sd))
}


{
  print("Mean, Median, Min, Max, SD")
  for (param in 1:length(mtcars)) {
      print(custom_summary(mtcars[,param]))
  }
}

apply(mtcars, 2, custom_summary)
```

## (c) Vektör verilerini aramak ve kullanmak

```{r}
library("dslabs")

buf = na_example

print(buf)


counter = 0

for (param in 1:length(buf)) {
	if(is.na(buf[param])){
		buf [param] = 665
		counter = counter + 1

	}
	
}


{
	format = sprintf("Number of NA variables in na_example vector is %d", counter)
	print(format)
	print(buf)
}

```
